臺灣臺中地方法院刑事判決
110年度訴字第2110號
公  訴  人  臺灣臺中地方檢察署檢察官
被      告  游定紘



選任辯護人  廖偉成律師
上列被告因違反毒品危害防制條例等案件，經檢察官提起公訴（
110年度偵字第25089號），本院判決如下：
    主    文
游定紘犯附表一所示之罪，各處附表一「罪名及宣告刑」欄所示
之刑及沒收。附表一編號1至3所示之徒刑，應執行有期徒刑伍年
伍月；附表一編號4至5所示之徒刑，應執行有期徒刑陸月。
    犯罪事實
一、游定紘明知甲基安非他命屬毒品危害防制條例第2條第2項第
    2款所定之第二級毒品，亦經行政院衛生福利部明令公告列
    為管制藥品，屬藥事法管制之禁藥，非經許可，不得販賣、
    轉讓、持有，亦明知4-甲基甲基卡西酮（4-Methylmethcath
    inone、Mephedrone、4-MMC）、甲基-N,N-二甲基卡西酮（M
    ethy1-N,N-Dimethylcathinone）係毒品危害防制條例第2條
    第2項第3款所規範之第三級毒品，且均經行政院衛生福利部
    明令公告列為第三級管制藥品；及明知硝西泮（Nitrazepam
    ）係毒品危害防制條例第2條第2項第4款所規範之第四級毒
    品，且經行政院衛生福利部明令公告列為第四級管制藥品，
    製造或輸入須向衛生福利部申請查驗登記，依管制藥品管理
    條例規定辦理，非依藥事法相關規定製造之製劑，係屬藥事
    法第20條第1款所稱未經核准擅自製造之偽藥，不得轉讓。
    竟基於販賣第二級毒品甲基安非他命以營利之意 圖，及基
    於轉讓亦屬於禁藥之甲基安非他命及轉讓混合第三級及第四
    級毒品亦屬於偽藥之毒品咖啡包（混合第三級毒品4-甲基甲
    基卡西酮、甲基-N,N-二甲基卡西酮及第四級毒品硝西泮）
    等犯意，分別為下述犯行：
(一)於110年5月19日22時4分許，在臺中市○○區○○路00號之之7-1
    1超商福豐門市，以新臺幣(下同)2000元價格，販賣甲基安
    非他命1包予楊明璋。
(二)於110年6月1日12時16分許後某時，在嚴政忠位在臺中市○區
    ○○街000號住處前之車內，以2000元價格，販賣甲基安非他
    命1包予嚴政忠。
(三)於110年6月30日20時許，在嚴政忠上開住處前之車內，以10
    00元價格，販賣甲基安非他命1包予嚴政忠。
(四)於110年5月10日20時許，在臺中市北屯區之敦化公園內，無
    償轉讓混合第三級及第四級毒品亦屬於偽藥之毒咖啡包2包
   （混合第三級毒品4-甲基甲基卡西酮、甲基-N,N-二甲基卡西
    酮及第四級毒品硝西泮）予林其宏。
(五)於110年6月2日夜間某時，在臺中市某處，無償轉讓屬於禁
    藥之甲基安非他命1包予楊明璋。　　　　
二、嗣警於下列時、地查獲游定紘，扣得下列之物，始悉上情：
(一)於110年6月1日16時45分許起，經警搜索游定紘身體、其位
    在臺中市○區○○街000○00號C19-2號房住處，扣得附表二所示
    之物。
(二)於110年8月2日12時39分許起，經警搜索游定紘身體、其位
　　在臺中市○○區○○○街00號6樓之7之住處、其租用之車牌
　　號碼000-0000號自用小客車等，扣得附表三所示之物。
三、案經臺中市政府警察局第一分局報告臺灣臺中地方檢察署檢
    察官偵查起訴。
    理    由
一、證據能力部分：
  ㈠按被告以外之人於審判外之言詞或書面陳述，除法律有規定
    者外，不得作為證據；另當事人、代理人或辯護人於法院調
    查證據時，知有第159條第1項不得為證據之情形，而未於言
    詞辯論終結前聲明異議者，視為有前項之同意，刑事訴訟法
    第159條第1項、第159條之5第2項分別定有明文。本判決所
    引下列證據，如屬傳聞證據而不符刑事訴訟法第159條之1至
    第159條之4規定之情形，檢察官、被告、辯護人於本院審判
    程序時均表示無意見，且於本院言詞辯論終結前，檢察官、
    被告、辯護人對於卷附具有傳聞證據性質之證據，既均已知
    其情，均未聲明異議，而未於言詞辯論終結前聲明異議，已
    視為同意作為本案證據使用。又本院審酌卷內並無事證顯示
    各該陳述之作成時、地與週遭環境，有何致令陳述內容虛偽
    、偏頗之狀況後，以之作為證據使用係屬適當，依刑事訴訟
    法第159條之5第1項、第2項之規定，為傳聞法則之例外，均
    認有證據能力，得採為認定被告犯罪事實之依據。
  ㈡本案以下引用之非供述證據，均依法定程序製作、取得，與
    本案具有關聯性，業經本院依法踐行調查證據程序，檢察官
    、被告及辯護人均不爭執該等證據之證據能力，亦查無依法
    應排除其證據能力之情形，均具證據能力。
二、認定犯罪事實所憑之證據及理由：
  ㈠上揭犯罪事實，業據被告游定紘分別於警詢、偵查及本院審
    理中坦承不諱(警卷第11至15頁；他5186卷第14頁；偵25089
    卷第28至 29頁、第31至32頁、第279至282頁；本院卷第140
    頁、198頁、第209頁)，核與證人嚴政忠、楊明璋、林其宏
    、郭嘉原於警詢之證述(含指認犯罪嫌疑人紀錄表)相符（見
    偵25089卷第45至107頁），並有員警偵查報告(他5186卷第5
    至9頁)、本院搜索票、臺中市政府警察局第一分局搜索扣押
    筆錄、扣押物品目錄表(含收據)、自願受搜索同意書(他518
    6卷第53至63頁、第72至79頁；偵25089卷第109頁、第113至
    137頁)、被告使用之手機內容翻拍照片（包含毒品交易對話
    之網路通訊記錄等，見偵25089卷第147至183頁）、查獲現
    場照片15張(偵25089卷第185至199頁)、扣押物照片17張(偵
    25089卷第199至215頁)、衛生福利部草屯療養院草療鑑字第
    1100600031號、第0000000000號、第0000000000號、第0000
    000000號鑑驗書4份、內政部警政署刑事警察局刑鑑字第110
    0093912號鑑定書1份(毒偵2385卷第63至71頁；偵25089卷第
    333至347頁；本院卷第95至96頁）等附卷佐證，足認被告之
    任意性自白，均與事實相符。
 ㈡販賣毒品者，其主觀上須有營利之意圖，且客觀上有販賣之行
   為，即足構成，至於實際上是否已經獲利，則非所問（參照
   最高法院93年度台上字第1651號判決）。復衡諸我國查緝毒
   品之施用或販賣一向執法甚嚴，對於販賣毒品者尤科以重度
   刑責，又販賣毒品既係違法行為，當非可公然為之，亦無公
   定價格，且容易分裝並增減份量，而每次買賣之價量，可能
   隨時依雙方關係深淺、資力、需求量及對行情之認知、來源
   是否充裕、查緝是否嚴謹、購買者被查獲時供述購買對象之
   可能風險之評估等情形，而異其標準，非可一概而論，是販
   賣之利得，誠非固定，除非經行為人詳細供出各次所販賣之
   毒品之進價及售價，且數量俱臻明確外，實難察得其交易實
   情，但販賣毒品係重罪，且毒品量微價高，取得不易，倘若
   非有利可圖，一般人當無干冒重度刑責而提供毒品給他人之
   可能，是其販入之價格必較售出之價格低廉，而有從中賺取
   買賣差價牟利之意圖及事實，應屬合理之認定，縱使販賣之
   人從價差或量差中牟利方式雖異，其意圖營利之非法販賣行
   為仍屬同一。本件被告與購毒者即證人嚴政忠、楊明璋2人均
   非至親，被告竟甘冒遭到查緝判處重刑之危險，將第二級毒
   品販賣並交付與嚴政忠、楊明璋2人，並收取對價，顯見如犯
   罪事實一(一)至(三)所示之販賣第二級毒品犯行對被告，係
   屬有利可圖始願為之，堪認被告如犯罪事實一(一)至(三)所
   示之販賣第二級毒品犯行，皆有從中獲利之意圖甚明。
 ㈢綜上所述，本案事證明確，被告上開犯行，均堪予認定，均
　 應依法論科。
三、論罪科刑：
　㈠按甲基安非他命屬毒品危害防制條例第2條第2項第2款所定之
    第二級毒品，亦經行政院衛生福利部明令公告列為管制藥品
    ，屬藥事法亦屬藥事法第22條第1項第1款所稱之禁藥，非經
    許可，不得販賣、轉讓、持有。又4-甲基甲基卡西酮（4-Me
    thylmethcathinone、Mephedrone、4-MMC）、甲基-N,N-二
    甲基卡西酮（Methy1-N,N-Dimethylcathinone）係同條例第
    2條第2項第3款所規範之第三級毒品，且均經行政院衛生福
    利部明令公告列為第三級管制藥品；硝西泮（Nitrazepam）
    係同條例第2條第2項第4款所規範之第四級毒品，且經行政
    院衛生福利部明令公告列為第四級管制藥品，而第三、四級
    管制藥品之製造或輸入，依藥事法第39條之規定，應向中央
    衛生主管機關申請查驗登記，並經核領藥品許可證後，始得
    製造或輸入並為醫藥上使用，倘非經核准，不得轉售或轉讓
    。且藥物之製造，應依藥事法第57條之規定辦理。查本案扣
    案如附表二編號1之毒品咖啡包，經鑑定含有第三級毒品4-
    甲基甲基卡西酮、甲基-N,N-二甲基卡西酮成分及第四級毒
    品硝西泮成分，均無從證明係醫師處方而開立，屬非經合法
    調劑、供應及製造，復無從證明係自國外非法輸入之偽藥，
    是被告轉讓之毒品咖啡包，自屬國內違法製造之偽藥。又無
    論屬毒品危害防制條例所列管之第三、四級毒品，或係衛生
    福利部明令公告為藥事法所規範之管制藥品，均不得非法轉
    讓。
　㈡按行為人轉讓甲基安非他命（未達法定應加重其刑之一定數
    量）予成年男子，同時該當藥事法第83條第1項轉讓禁藥罪
    及毒品危害防制條例第8條第2項轉讓第二級毒品罪之構成要
    件，應依重法優於輕法之原則，擇較重之轉讓禁藥罪論處（
    最高法院109年度台上大字第1089號裁定意旨參照）。經查
    ，本案被告如犯罪事實一(五)所示轉讓甲基安非他命予楊明
    璋之數(重)量不詳，並無證據證明已達行政院依毒品危害防
    制條例第8條第6項頒訂之「轉讓毒品加重其刑之數量標準」
    第2條第1項第2款關於第二級毒品在淨重10公克以上之規定
    ，揆諸前揭說明，應逕擇較重之轉讓禁藥罪論處。　　
  ㈢次按毒品危害防制條例第9條第3項所稱之混合，係指將2種以
    上之毒品摻雜調合，無從區分而言（如置於同一包裝），又
    此規定係就犯罪類型變更之個別犯罪行為予以加重，當屬刑
    法分則加重之性質而成為另一獨立之罪。查被告如犯罪事實
    (四)所示轉讓予林其宏之毒品咖啡包，堪認含有第三級毒
    品及第四級毒品成分，有衛生福利部草屯療養院鑑驗書2份
    存卷可參（詳見毒偵2385卷第63至71頁），而該等成分業經
    摻雜、調合而置於同一包裝內販售，當符合該條項混合2種
    以上毒品之要件。則被告明知上揭毒品咖啡包為偽藥而轉讓
    ，自同時該當於毒品危害防制條例第9條第3項、第8條第3項
    、第4項轉讓第三級毒品而混合二種以上毒品罪及藥事法第8
    3條第1項之轉讓偽藥罪，屬法條競合，應依重法優於輕法之
    法理，適用重法處罰。 而藥事法第83條第1項轉讓偽藥罪之
    法定本刑，相較於毒品危害防制條例第9條第3項、第8條第3
    項、第4項轉讓第三級毒品而混合二種以上毒品罪之法定本
    刑為重，是被告轉讓上開毒品咖啡包之犯行部分，自應依藥
    事法第83條第1項之轉讓偽藥罪論處。
　㈣核被告就犯罪事實一(一)至(三)所為，均係犯毒品危害防制
    條例第4條第2項之販賣第二級毒品罪，被告為販賣而持有第
    二級毒品之低度行為，應為其販賣之高度行為所吸收，不另
    論罪；就犯罪事實一(四)所為，係犯藥事法第83條第1項之
    轉讓偽藥罪；就犯罪事實一(五)所為，係犯藥事法第83條第
    1項轉讓禁藥罪。被告所犯上開5罪，犯意個別、行為互殊，
    應分論處罰。　　　
　㈤刑之加重、減輕：
　1.被告前因違反毒品危害防制條例等案件，分別經本院108年 
     度中簡字第1981號、第1982號判決各判處有期徒刑5月，嗣
    經裁定應執行有期徒刑9月，於109年10月12日縮刑期滿執行
    完畢 ，此有臺灣高等法院被告前案紀錄表在卷可參，被告
    於徒刑執行完畢後5年內再故意犯本件有期徒刑以上之5罪，
    依刑法第47條第1項規定，均為累犯。審酌被告前經科刑執
    行完畢再犯本案，顯見其前罪之徒刑執行無成效，對刑罰反
    應力薄弱，且本案並無司法院釋字第775號解釋意旨所指個
    案應量處最低法定刑，又無法適用刑法第59條規定減輕其刑
    ，而應依此解釋意旨裁量不予加重最低本刑之情形（最高法
    院108年度台上字第338號判決意旨參照），爰依上開規定均
    加重其刑。然就所犯販賣二級毒品罪之法定本刑無期徒刑部
    分，依法不得加重，僅就徒刑、罰金刑部分予以加重。
　2.按對於未發覺之罪自首而受裁判者，得減輕其刑，刑法第62
    條前段定有明文。且刑法上所謂自首，乃犯人在犯罪未發覺
    前，向該管公務員自行申告犯罪事實而受裁判之謂。所謂「
    發覺」，固非以有偵查犯罪權限之機關或人員確知其人犯罪
    無誤為必要，而於對其發生嫌疑時，即得謂為已發覺，但此
    項對犯人之嫌疑，仍須有確切之根據得合理之可疑者，始足
    當之，若單純主觀上之懷疑，要不得謂已發生嫌疑(最高法
    院108年度台上字第3146號判決意旨參照)。查本案係因警方
    持槍砲彈藥刀械管制條例案由之搜索票對被告之車輛及住居
    所實施搜索(他5186卷第53頁)，並查扣如附表二所示之物，
    然警方尚未知悉被告持有本案相關毒品之目的為何時，被告
    即於110年6月2日13時許向警方坦承犯罪事實一(一)、(二)
    之犯行(他5186卷第14頁)，嗣警方再據其陳述，於同年7月 
    14日、7月 17日分別傳喚證人嚴政忠、楊明璋到案說明，而
    被告於偵查、本院審理時亦均坦認上開犯行(偵25089卷第31
    至32頁、第280至282頁；本院卷第140頁、第198頁、第209
    頁)，堪認被告亦有接受裁判之意，故其所為上開2次犯行，
    符合刑法第62條自首要件，本院審酌其自首行為確有減省司
    法資源之耗費，爰均依法減輕其刑。至於，辯護人主張被告
    所為犯罪事實一(四)之犯行，亦符合自首規定等語。然本案
    被告固然於110年6月2日13時許向警方坦承其有販賣毒品咖
    啡包予林其宏之事實，但並未供述有「轉讓」毒品咖非包予
    林其宏之事實(他5186卷第14頁)，而本案犯罪事實一(四)之
    犯罪事實係被告「轉讓」毒品咖非包予林其宏，並非販賣毒
    品咖啡包之事，且警方於同年7月20日傳喚證人林其宏到案
    說明，林其宏業於警詢時陳述被告於犯罪事實一(四)轉讓毒
    品咖啡包2包之事實(偵25089卷第93頁)，堪信警方據林其宏
    之陳述，已有合理懷疑被告涉上開犯行。從而，難認被告就
    上開犯罪事實一(四)之犯行，亦符合自首規定，附此敘明。
    　
  3.按犯第4條至第8條之罪於偵查及歷次審判中均自白者，減輕
    其刑，毒品危害防制條例第17條第2項定有明文。又按行為
    人轉讓同屬禁藥之第二級毒品甲基安非他命（未達法定應加
    重其刑之一定數量）予成年人（非孕婦），依重法優於輕法
    之原則，擇較重之藥事法第83條第1項轉讓禁藥罪論處，如
    行為人於偵查及歷次審判中均自白，仍應適用毒品危害防制
    條例第17條第2項規定減輕其刑（最高法院109年度台上大字
    第4243號裁定意旨參照）。依相同解釋，行為人轉讓同屬偽
    藥之第三級毒品4-甲基甲基卡西酮、甲基-N,N-二甲基卡西
    酮成分及第四級毒品硝西泮，固應依法條競合擇較重之藥事
    法第83條第 1項轉讓偽藥規定處斷，但不排除毒品危害防制
    條例第17條第2項規定之適用（最高法院110年度台上字第16
    19號裁定意旨參照）。又按毒品危害防制條例第17條第2項
    規定：「犯第4條至第8條之罪於偵查及歷次審判中均自白者
    ，減輕其刑」，旨在使刑事案件儘速確定，鼓勵被告認罪，
    並節省司法資源，此所謂「自白」係指對自己之犯罪事實全
    部或主要部分為肯定供述之意，謂偵查階段之自白，包括被
    告在偵查輔助機關及檢察官聲請法院羈押訊問時之自白在內
    。再按，司法警察調查犯罪於製作警詢筆錄時，就該犯罪事
    實未曾詢問；檢察官於起訴前亦未就該犯罪事實進行偵訊，
    形同未曾告知犯罪嫌疑及所犯罪名，即逕依其他證據資料提
    起公訴，致使被告無從於警詢及偵查中辯明犯罪嫌疑，甚或
    自白，以期獲得減刑寬典處遇之機會，難謂非違反上開程序
    規定，剝奪被告之訴訟防禦權，違背實質正當之法律程序；
    於此情形，倘認被告於嗣後之審判中自白，仍不得依上開規
    定減輕其刑，顯非事理之平，自與法律規範之目的齟齬，亦
    不符合憲法第十六條保障之基本訴訟權。故而，在承辦員警
    未行警詢及檢察官疏未偵訊，即行結案、起訴之特別狀況，
    祇要審判中自白，應仍有上揭減刑寬典之適用，俾符合該條
    項規定之規範目的(最高法院100年度台上字第3692號判決要
    旨)。經查，被告所為上開犯罪事實一(一)、(二)、(五)等3
    次犯行，業據被告於偵查及本院審理時自白不諱(他5186卷
    第14頁；毒偵2385卷第47頁；偵25089卷第28至29頁、第31
    至32頁、第279至282頁；本院卷第140頁、第198頁、第209
    頁)，均應依前揭規定，減輕其刑。次查，被告所為上開犯
    罪事實一(四)犯行，業經證人林其宏於警詢時陳述明確(偵2
    5089卷第93頁)，然警方及檢察官均未再針對上開犯事實詢
    問被告，檢察官即行起訴，而被告就其所犯上開犯行，業於
    本院審理時自白不諱(本院卷第140頁、198頁、第209頁)， 
    揆諸上開說明，亦應依前揭規定，減輕其刑。然被告所為上
    開犯罪事實一(三)犯行，被告於警詢時否認(偵25089卷第28
    頁)，縱其於本院審理時坦承不諱(本院卷第140頁、198頁、
    第209頁)，並不符合毒品危害防制條例第17條第2項所定「
    於偵查及歷次審判中均自白者」之要件，自不得依上開規定
    減輕其刑。
  4.按毒品危害防制條例第17條第1項明定，犯第4條或第11條之
    罪，供出毒品來源，因而查獲其他正犯或共犯者，減輕或免
    除其刑。所謂「供出毒品來源，因而查獲其他正犯或共犯者
    」，係指犯罪行為人供出毒品來源之人姓名、年籍、住居所
    或其他足資辨別之特徵等相關資料，使調查或偵查犯罪之公
    務員得據以對之發動調查或偵查程序，並因而查獲其人及其
    犯行者，始足當之（最高法院103年度台上字第679 號判決
    意旨參照）。查被告於110年6月1日為警查獲如附表二編號1
    、2、3所示之毒品後，其於警詢及偵查中，均供出上開毒品
    來源係通訊軟體line暱稱「雲淡風輕」之人(他5186卷第14
    頁；毒偵卷第47頁)，嗣警據其供述溯源追查確有查獲其毒
    品來源即係嫌疑人楊００，並據此移送嫌疑人楊００涉嫌於110
    年5月28日23時許販賣第二、三、四級毒品予被告之犯罪事
    實，此有臺中市政府警察局第一分局110年12月 28日中市警
    一分偵字第1100054105號函文暨所附職務報告、刑事案件報
    告書附卷可參(本院卷第155至161頁)，足認本案確有因被告
    供出毒品來源，因而查獲其他正犯乙事。然核以上開刑事案
    件報告書移送之嫌疑人楊００涉嫌販賣第二、三、四級毒品予
    被告之時間為110年5月28日23時許，而被告為警查獲如附表
    二編號1、2、3所示毒品之時間為110年6月1日16時45分許(
    他5186卷第55至63頁)，則基於一般事理，自僅能認定被告
    於110年5月28日向嫌疑人楊００販入毒品後迄其遭警查獲時之
    相關犯罪，始能認其係以向嫌疑人楊００販入之毒品對外出售
    或轉讓毒品，而符合上開條例第17條第1項之規定。從而，
    本案被告所為犯罪事實一(一)、(三)、(四)之犯行，均非在
    上述期間內所為，依上述說明，自難認警方查獲之嫌疑人楊
    ００係被告所為上開犯行之毒品來源。然被告所為犯罪事實一
    (二)之犯行，其犯罪時間確在上述期間內，依上述說明，就
    該次犯行，自得依前揭條例第17條第1項規定減輕或免除其
    刑。再者，被告於警詢時供述，其於110年6月 2日交保後，
    在其使用的機車內找到其放置的毒品(即甲基安非他命)，所
    以身上才有毒品可以無償給楊明璋等語(偵25089卷第32頁)
    ，本院衡以其所述尚非顯然違背常情，應可採信。從而，堪
    信被告所為犯罪事實一(五)犯行之毒品，亦係源自其於110
    年5月 28日向嫌疑人楊００販入之毒品，其該次犯行，亦符合
    上開條例第17條第1項之規定，得減輕或免除其刑。末查，
    被告於110年8月2日為警查獲如附表三編號1、10至12所示之
    毒品後，其於警詢時供出上開毒品來源係通訊軟體Telegram
    暱稱「陳禾崧」之人(偵25089卷第27至28頁)，嗣警據其供
    述溯源追查確有查獲其毒品來源即係嫌疑人陳００，並據此移
    送嫌疑人陳００涉嫌自110年4月間起迄同年7月29日0時許販賣
    第二、三、四級毒品予被告之犯罪事實，此有前揭臺中市政
    府警察局第一分局函文暨所附刑事案件報告書所載(本院卷
    第155頁、第163至165頁)，然依被告於警詢之陳述，本次查
    獲之毒品係其於上星期四(即110年7月 29日)晚上8、9點……
    向綽號「陳禾崧」購買的(偵25089卷第27頁)，則本案犯罪
    事實一(一)至(五)之犯罪時間均在其向綽號「陳禾崧」販入
    毒品之前，顯然被告所為上開犯行之毒品來源，並非綽號「
    陳禾崧」之人。從而，自不得因警方移送嫌疑人陳００涉嫌自
    110年4月間起迄同年7月29日0時許販賣第二、三、四級毒品
    予被告之犯罪事實，即據此認定被告所為上開五次犯行，符
    合上開條例第17條第1項之規定。然此並不影響被告所為犯
    罪事實一(二)、(五)之犯行，確因供出嫌疑人楊００而符合毒
    品危害防制條例第17條第1項之規定之認定，併予敘明。
　5.辯護人雖以被告遭查獲販賣次數僅3次，販賣毒品數量及獲
    利均非多，顯屬零星交易，是被告行為所造成之社會整體危
    害程度自相對較輕，被告之惡性均未如藉販賣毒品獲取鉅額
    利益之盤商為重，縱依上開減刑之規定遞減其刑後，倘科以
    被告法定最低本刑，猶嫌過苛 ，難謂符合罪刑相當性及比
    例原則，亦無從與真正長期、大量販賣毒品之惡性區別，其
    犯罪之情狀在客觀上顯非不可憫恕，本案確有情輕法重之形
    等語，請求本院依刑法第59條規定減輕其刑(本院卷第219頁
    )。按刑法第59條規定犯罪之情狀顯可憫恕，認科以最低度
    刑仍嫌過重者，得酌量減輕其刑，此雖為法院依法得行使裁
    量之事項，然非漫無限制，必須犯罪另有特殊之原因、環境
    與情狀，在客觀上足以引起一般之同情而顯可憫恕，認為即
    予宣告減輕其刑後之最低度刑，猶嫌過重者，始有其適用(
    最高法院100年度台上字第744號判決意旨參照)。是以，為
    此項裁量減輕其刑時，必須就被告全部犯罪情狀予以審酌，
    在客觀上是否有足以引起社會上一般人之同情，而可憫恕之
    情形，始謂適法。查被告所為犯罪事實(一)、(二)之販賣
    第二級毒品罪，綜觀其犯罪之目的、動機、手段等，客觀上
    尚無任何情堪憫恕或特別之處，殊難認另有特殊原因或堅強
    事由，足以引起一般同情而顯然可憫。又被告販賣之毒品數
    量雖不多，販賣所得亦非鉅，然該等第二級毒品於國內流通
    泛濫，對社會危害既深且廣，此乃一般普遍大眾皆所週知，
    若於法定刑度之外，動輒適用刑法第59條之規定減輕其刑，
    亦不符禁絕毒品來源，使國民遠離毒害之刑事政策。且本案
    被告所為犯罪事實(一)所示犯行，有累犯加重事由，自首
    、偵審自白之減輕事由；所為犯罪事實(二)所示犯行，有
    累犯加重事由，自首、偵審自白及供出毒品來源之減輕事由
    ；經依法加重、減輕(或遞減)後，得量處之最低本刑分別為
    有期徒刑2年7月、11月，法院核其犯罪情節，於容許之科刑
    範圍內予以妥適調整，當足以符合罪刑相當性及比例原則。
    故本院認就被告上開2次犯行，分別量處如附表一所示之刑
    ，核無情輕法重之情形，爰均不依刑法第59條之規定酌減其
    刑。惟就被告所為犯罪事實(三)所示犯行，有累犯加重事
    由，經依法加重後，得量處之最低本刑為有期徒刑10年1月
    ，本院審酌再三，認辯護人上開理由，尚非無據，爰依刑法
    第59條規定酌量減輕其刑。
  6.綜上，被告所為犯罪事實(一)所示犯行，有累犯加重事由
    ，自首、偵審自白之減輕事由，應依法先加後減之，並遞減
    之；所為犯罪事實(二)所示犯行，有累犯加重事由，自首
    、偵審自白及供出毒品來源之減輕事由，應依法先加後減之
    ，並遞減之；所為犯罪事實(三)所示犯行，有累犯加重事
    由，情堪憫恕之減輕事由，應依法先加後減之；所為犯罪事
    實(四)所示犯行，有累犯加重事由，偵審自白之減輕事由
    ，應依法先加後減之；所為犯罪事實(五)所示犯行，有累
    犯加重事由，偵審自白及供出毒品來源之減輕事由，應依法
    先加後減之，並遞減之。
 ㈥爰以行為人之責任為基礎，審酌被告游定紘前有販賣、轉讓、
   持有、施用毒品前科，有臺灣高等法院被告前案紀錄表在卷
   可參(構成累犯部分不予重複評價 )，其明知甲基安非他命係
   經列管之第二級毒品，亦為禁藥，對人體健康戕害甚鉅，不
   得販賣、轉讓、持有，亦明知4-甲基甲基卡西酮（4-Methylm
   ethcathinone、Mephedrone、4-MMC）、甲基-N,N-二甲基卡
   西酮（Methy1-N,N-Dimethylcathinone）、硝西泮（Nitraze
   pam）分別係經列管之第三級、第四級毒品及偽藥，均不得轉
   讓，竟不思守法自制，循正當途徑獲取所需，竟為獲取不法
   利益，鋌而走險販賣甲基安非他命，又轉讓甲基安非他命、
   含4-甲基甲基卡西酮（4-Methylmethcathinone、Mephedrone
   、4-MMC）、甲基-N,N-二甲基卡西酮（Methy1-N,N-Dimethyl
   cathinone）、硝西泮毒品成分之咖啡包予他人，助長毒品散
   布，危害社會治安及國民健康甚鉅，且販賣毒品為世界各國
   戮力查緝之萬國公罪，其所販賣、轉讓之甲基安非他命對中
   樞神經具有強烈興奮作用，施用後會引起不安、頭昏、顫抖
   、亢進性反應、失眠、焦慮、譫妄，並產生耐藥性、依賴性
   、欣慰感等副作用，而混合前揭第三、四級毒品成分之毒品
   咖啡包，亦足使施用者導致精神障礙、性格異常，甚至造成
   生命危險之生理成癮性及心理依賴性，尤其混合毒品之成分
   複雜，施用後所造成之危險性及致死率均高於施用單一種類
   毒品，所為殊值非難，惟本案各次所查獲販賣之毒品數量均
   非多，所獲之不法利益亦均非大，實與一般大盤、中盤之毒
   梟所為之販賣情節有間。並考量被告犯後坦承犯行，態度尚
   佳及上述加重、減輕事由，兼衡其犯罪之動機、目的、手段
   ，及自述學歷為高職肄業之智識程度、未婚、之前曾從事港
   式麵點、工地柵欄等工作、每月收入約4萬5千元、與母親同
   住、經濟情形勉持之生活狀況（本院卷第211頁）等一切情狀
   ，就其所犯各罪，分別量處如附表一所示之刑。復衡以被告
   如犯罪事實一(一)至(三)所示3次販賣毒品犯行，如犯罪事實
   一(四)至(五)所示2次轉讓毒品犯行，均罪質類同，且係於10
   9年5、6月間為之，犯罪時間間隔甚短，並自整體犯罪過程之
   各罪關係、所侵害法益之同一性、數罪對法益侵害之加重效
   應及罪數所反應行為人人格及犯罪傾向等情狀，予以綜合判
   斷，就其所犯上開數罪，各分別定其應執行之刑如主文所示
   。
四、沒收：
　㈠毒品：
　  按查獲之第一級、第二級毒品及專供製造或施用第一級、第
　　二級毒品之器具，不問屬於犯罪行為人與否，均沒收銷之。
　　又以營利為目的販入毒品，經多次販賣後，持有剩餘毒品被
    查獲，其各次販賣毒品行為，固應併合處罰。惟該持有剩餘
    毒品之低度行為，應僅為最後一次販賣毒品之高度行為所吸
    收，不另論罪。則就該查獲之剩餘毒品，祇能於最後一次之
    販賣毒品罪宣告沒收銷燬，不得於各次販賣毒品罪均宣告沒
    收銷燬（最高法院97年度台上字第4068號刑事判決意旨參照
    ）。次按違禁物，不問屬於犯罪行為人與否，沒收之，刑法
    第38條第1 項定有明文。而毒品危害防制條例第18條第1 項
    後段規定查獲之第三、四級毒品，無正當理由而擅自持有者
    ，沒入銷燬之；此應沒入銷燬之毒品，專指查獲施用或持有
    （未成罪）之第三、四級毒品而言；倘屬同條例相關法條明
    文規定處罰之犯罪行為，即非該條項應依行政程序沒入銷燬
    之範圍；再同條例對於查獲之製造、運輸、販賣、意圖販賣
    而持有、以非法方法使人施用、引誘他人施用及轉讓、持有
    一定數量以上第三、四級毒品之沒收，並無特別規定，如其
    行為已構成犯罪，則該毒品即屬不受法律保護之違禁物，應
    回歸刑法之適用，依刑法第38條第1 項第1 款（現修正為刑
    法第38條第1 項）之規定沒收之，始為適法（最高法院98年
    度台上字第2889號、99年度台上字第2733號判決意旨參照）
    。查①扣案如附表二編號2所示之物，經送衛生福利部草屯療
    養院鑑定後，結果均檢出含有第二級毒品4-甲氧基安非他命
    成分、第三級毒品3,4-亞甲基雙氧苯基乙基胺丁酮成分；扣
    案如附表二編號3所示之物，經送衛生福利部草屯療養院鑑
    定後，結果均檢出含有甲基安非他命成分，此有上開鑑驗書
    在卷可查(毒偵2385卷第63至67頁)，又該等毒品乃被告為如
    犯罪事實一(一)至(三)所示犯行所餘，則該等毒品應於被告
    最後一次販賣毒品犯行即如附表一編號3所示犯行之罪刑項
    下，依毒品危害防制條例第18條第1項前段宣告沒收銷燬之
    。而附表二編號2所示之物，雖均含有第二級、第三級毒品
    成分，然衡以該等成分客觀上難以析離，自應視同第二級毒
    品一併沒收銷燬之。另盛裝上開毒品之外包裝袋，均為被告
    所有，用以防止毒品裸露、受潮及便於攜帶以利販賣毒品使
    用，依現今鑑驗技術仍會殘留微量毒品而無法完全將之析離
    ，應整體視為毒品，併予宣告沒收銷燬之；至因鑑驗而耗用
    之部分既已滅失，爰不為沒收銷燬之諭知。②扣案如附表二
    編號1所示之物，經送衛生福利部草屯療養院鑑定後，結果
    均檢出含有4-甲基甲基卡西酮（4-Methylmethcathinone、M
    ephedrone、4-MMC）、甲基-N,N-二甲基卡西酮（Methy1-N,
    N-Dimethylcathinone）、硝西泮毒品成成分，此有上開鑑
    驗書在卷可查(毒偵2385卷第63頁) ，又該等毒品乃被告為
    如犯罪事實一(四)所示犯行所餘，為違禁物，爰於附表一編
    號4所示犯行之罪刑項下，依刑法第38條第1項規定宣告沒收
    之。另盛裝上開毒品之外包裝袋，均為被告所有，因其上殘
    留之毒品，無從與包裝完全析離，爰併予宣告沒收；至鑑定
    時取樣部分，於檢驗後已耗盡而不存在，該部分自毋庸再為
    沒收之諭知，附此敘明。
  ㈡犯罪工具：
　　按犯第4 條至第9 條、第12條、第13條或第14條第1 項、第
    2 項之罪者，其供犯罪所用之物，不問屬於犯罪行為人與否
    ，均沒收之，毒品危害防制條例第19條第1 項定有明文。查
    扣案如附表二編號5、6所示之手機，係供被告所為犯罪事實
    一(一)、(二)、(四)所用之物，附表三編號5所示之手機，
    亦係供被告所為犯罪事實一(三)所用之物，附表二編號4、
    附表三編號2、13所示之物，亦係供被告所為犯罪事實一(一
    )、(二)、(三)所用之物，業據被告於本院審理時供述明確
    （見本院卷第141頁、第209頁），是上開物品應依前揭規定
    ，於被告所犯各罪科刑項下均宣告沒收。
  ㈢犯罪所得：
　　按犯罪所得，屬於犯罪行為人者，沒收之；犯罪所得之沒收
    ，於全部或一部不能沒收或不宜執行沒收時，追徵其價額，
    刑法第38條之1第1項前段、第3項分別定有明文。查本案被
    告已收取如犯罪事實一(一)至 (三)所示販賣毒品之價金，
    此經證人楊明璋、嚴政忠於警詢時陳述明確(偵25089卷第51
    頁、第73頁)，且為被告所不爭，然扣案如附表三編號16所
    示之現金並不包含上開販毒所得，該筆現金是其女友要繳房
    租用的，亦據被告於本院審理時供述明確(本院卷第210頁)
    ，本院審酌被告所為上開犯行之時間距離其遭查獲時已逾一
    、二月，衡諸常情，被告上開供述應與事實相符，則被告所
    為上開犯行之犯罪所得既未扣案，自應依刑法第38條之1第1
    項前段、第3項之規定分別於其所犯各罪宣告沒收，並於全
    部或一部不能沒收或不宜執行沒收時，諭知追徵其價額。
五、不予宣告沒收銷燬或沒收之物：    
　㈠扣案如附表三編號1、8至12所示之物，經送衛生福利部草屯
    療養院鑑定後，結果固分別檢出含有第二級毒品甲基安非他
    命、4-甲氧基安非他命、四氫大麻酚成分、第三級毒品愷他
    命、4-甲基甲基卡西酮（4-Methylmethcathinone、Mephedr
    one、4-MMC）、甲基-N,N-二甲基卡西酮（Methy1-N,N-Dime
    thylcathinone）、3,4-亞甲基雙氧苯基乙基胺丁酮成分、
    第四級毒品硝西泮成分，此有上開鑑驗書在卷可查(偵25089
    卷第335至347頁) ，然該等毒品係被告於本案犯行後始取得
    之物(見前述三、㈤之4部分)，顯與被告本案如犯罪事實一(
    一)至(五)所示犯行並無任何關聯性，雖起訴書業已聲請本
    院依毒品危害防制條例第18條第1項前段或刑法第38條第1項
    宣告沒收銷燬或沒收之，然本院考量被告持有上開含有第二
    級毒品甲基安非他命、4-甲氧基安非他命、四氫大麻酚成分
    毒品之行為是否另涉毒品危害防制條例第11條第2項或其他
    罪嫌，仍宜由檢察官偵查後再行處理，故本院不適宜於本案
    宣告沒收收銷燬之。另考量被告持有含第三級毒品愷他命、
    4-甲基甲基卡西酮（4-Methylmethcathinone、Mephedrone
    、4-MMC）、甲基-N,N-二甲基卡西酮（Methy1-N,N-Dimethy
    lcathinone）、3,4-亞甲基雙氧苯基乙基胺丁酮成分及第四
    級毒品硝西泮成分毒品之行為，其純質淨重尚未達毒品危害
    防制條例第11條第5項、第6項之數量(本院卷第95至96頁)，
    依卷內事證尚難認其符合「違禁物」之要件，且被告持有上
    開毒品咖啡包、梅錠之行為，是否另涉毒品危害防制條例其
    他罪嫌，亦宜由檢察官偵查後再行處理，故本院自不得依刑
    法第38條第1項規定宣告沒收之。
　㈡扣案附表二編號7、附表三編號3、4、6、7、14、15、16所示
    之物，均與被告本案犯行無關，業據被告陳述在卷（見本院
    卷141頁、第210頁），均不予以宣告沒收。
據上論斷，應依刑事訴訟法第299 條第1 項前段，毒品危害防制
條例第4條第2項、第17條第1項、第2項、第18條第1項前段、第1
9條第1項，藥事法第83條第1項，刑法第11條、第47條第1項、第
62條前段、第59條、第51條第5款、第38條第1項、第38條之1第1
項前段、第3項，判決如主文。
本案經檢察官張國強提起公訴，檢察官張添興到庭執行職務。
中　　華　　民　　國　　111 　年　　3 　　月　　31　　日
                  刑事九庭  審判長法  官 陳培維  
                                  法  官 陳怡珊  
                                  法  官 鄭永彬
　　　　　　　　　　　　　　　　　
以上正本證明與原本無異。
如不服本判決應於收受送達後20日內向本院提出上訴書狀，並應
敘述具體理由；其未敘述上訴理由者，應於上訴期間屆滿後20日
內向本院補提理由書（均須按他造當事人之人數附繕本）「切勿
逕送上級法院」。
　　　　                          書記官 張雅慧 
中　　華　　民　　國　　111 　年　　3 　　月　　31　　日
附表一：
編號   犯罪事實             罪名及宣告刑  1 事實(一) 游定紘犯販賣第二級毒品罪，累犯，處有期徒刑貳年玖月。扣案如附表二編號4、5、6及附表三編號2、13所示之物沒收；未扣案之犯罪所得新臺幣貳仟元沒收，於全部或一部不能沒收或不宜執行沒收時，追徵其價額。  2 事實(二) 游定紘犯販賣第二級毒品罪，累犯，處有期徒刑壹年壹月。扣案如附表二編號4、5、6及附表三編號2、13所示之物沒收；未扣案之犯罪所得新臺幣貳仟元沒收，於全部或一部不能沒收或不宜執行沒收時，追徵其價額。  3 事實(三) 游定紘犯販賣第二級毒品罪，累犯，處有期徒刑伍年貳月。扣案如附表二編號2、3所示之物沒收銷燬之；扣案如附表二編號4及附表三編號2、5、13所示之物沒收；未扣案之犯罪所得新臺幣壹仟元沒收，於全部或一部不能沒收或不宜執行沒收時，追徵其價額。  4 事實(四) 游定紘犯轉讓偽藥罪，累犯，處有期徒刑肆月。 扣案如附表二編號1、5、6所示之物沒收。  5 事實(五) 游定紘犯轉讓禁藥罪，累犯，處有期徒刑參月。 
 
附表二（扣押物）
編號 扣案物品名稱 數量 所有人 1 毒品咖啡包（外觀為「MONCLER」；含第三級毒品4-甲基甲基卡西酮、甲基-N,N-二甲基卡西酮成分、第四級毒品硝西泮成分） 8包 游定紘 2 毒品梅錠（粉紅色；含第二級毒品4-甲氧基安非他命成分、第三級毒品3,4-亞甲基雙氧苯基乙基胺丁酮成分） 35顆 同上 3 甲基安非他命 10包 同上 4 分裝袋 7包 同上 5 iPhone手機 1支 同上 6 iPhone手機（含SIM卡） 1支 同上 7 毒品吸食器 5組 同上 

附表三（扣押物）
編號 扣案物品名稱 數量 所有人 1 甲基安非他命 7包 游定紘 2 夾鏈袋 2包 同上 3 三星手機（含SIM卡） 1支 同上 4 iPhone黑色手機（含SIM卡） 1支 同上 5 iPhone金色手機（含SIM卡） 1支 同上 6 iPhone黑色手機 1支 同上 7 愷他命吸食盤 1個 同上 8 香煙（含第三級毒品愷他命成分） 1支 同上 9 香煙（含第二級毒品四氫大麻酚成分） 1支  10 毒品咖啡包（外觀為「MONCLER」；含第三級毒品4-甲基甲基卡西酮、甲基-N,N-二甲基卡西酮成分、第四級毒品硝西泮成分） 38包 同上 11 毒品咖啡包（外觀為「LV2021」；含第三級毒品4-甲基甲基卡西酮、甲基-N,N-二甲基卡西酮成分） 2包 同上 12 毒品梅錠（粉紅色；含第二級毒品4-甲氧基安非他命成分、第三級毒品3,4-亞甲基雙氧苯基乙基胺丁酮成分） 1顆 同上 13 電子磅秤 1台 同上 14 毒品吸食器 2組 同上 15 殘渣袋 1個 同上 16 現金 46400元 同上 
附錄本案所犯法條全文
毒品危害防制條例第4條
製造、運輸、販賣第一級毒品者，處死刑或無期徒刑；處無期徒
刑者，得併科新臺幣 3 千萬元以下罰金。
製造、運輸、販賣第二級毒品者，處無期徒刑或 10 年以上有期
徒刑，得併科新臺幣 1 千 5 百萬元以下罰金。
製造、運輸、販賣第三級毒品者，處 7 年以上有期徒刑，得併
科新臺幣 1 千萬元以下罰金。
製造、運輸、販賣第四級毒品者，處 5 年以上 12 年以下有期
徒刑，得併科新臺幣 5 百萬元以下罰金。
製造、運輸、販賣專供製造或施用毒品之器具者，處 1 年以上
7 年以下有期徒刑，得併科新臺幣 1 百 50 萬元以下罰金。
前五項之未遂犯罰之。
藥事法第83條
明知為偽藥或禁藥，而販賣、供應、調劑、運送、寄藏、牙保、
轉讓或意圖販賣而陳列者，處 7 年以下有期徒刑，得併科新臺
幣 5 千萬元以下罰金。
犯前項之罪，因而致人於死者，處 7 年以上有期徒刑，得併科
新臺幣 1 億元以下罰金；致重傷者，處 3 年以上 12 年以下有
期徒刑，得併科新臺幣 7 千 5 百萬元以下罰金。
因過失犯第 1 項之罪者，處 2 年以下有期徒刑、拘役或科新臺
幣 5 百萬元以下罰金。
第 1 項之未遂犯罰之。